【裁判字號】    97,抗,483
【裁判日期】    970630
【裁判案由】    聲請撤銷緩刑
【裁判全文】
臺灣高等法院刑事裁定                   97年度抗字第483號
抗  告  人
即受 刑 人  甲○○
上列抗告人因聲請撤銷緩刑案件，不服臺灣台北地方法院中華民
國97年4 月14日裁定（97年度撤緩字第38號），提起抗告，本院
裁定如下：
    主  文
抗告駁回。
    理  由
一、原裁定意旨略以：受刑人甲○○因於民國88年間犯偽造文書
    案件，經臺灣高等法院以92年度上訴字第3985號判處有期徒
    刑3月，緩刑2年，後經最高法院於95年12月22日以95年度台
    上字第7153號判決駁回上訴確定（起訴案號：臺灣臺北地方
    法院檢察署90年度偵字第2085號），於緩刑期間前即88 年1
    月27日更犯偽造文書罪，經本院於96年11月19日以96年度簡
    上更字第3號判處拘役20 日確定，足見受刑人並非一時失慮
    ，且更違反先前以受刑人「經此教訓，當知所惕勵，應無再
    犯之虞」而判決緩刑之基本目的，已合於刑法第75條之1第1
    項第1 款所定得撤銷先前緩刑宣告之原因，是聲請人聲請撤
    銷受刑人前揭緩刑之宣告，應予准許等語。
二、抗告意旨略以：
    抗告人所犯前後二件偽造文書案件，皆起因於同一事實，且
    第二件偽造文書案發生的時間更是在第一件偽造文書案之前
    ，是縱認此二個案件無法成立裁判上一罪，惟其皆源於同一
    事件所衍生之行為，乃不爭之事實，原裁定錯置時間誤認二
    犯行非同一事件，而認抗告人非一時失慮，有再犯之餘，而
    失判決緩刑之基本目的，顯不符論理法則。再者，抗告人係
    受第三人董志剛之詐欺及貪圖一時之便利而誤蹈法網，「並
    非惡性」犯罪，且抗告人犯罪情節輕微並非冥頑不化之惡徒
    ，顯得憫恕無庸執行刑罰即得收預期效果，原裁定未衡量撤
    銷緩刑對抗告人是否過苛，逕推論抗告人非一時失慮，而有
    執行刑罰之必要等語，顯未依法行使裁量權而與於刑法第75
    條之1第1項規定相違云云。
三、按「受緩刑之宣告而有下列情形之一，足認原宣告之緩刑難
    收其預期效果，而有執行刑罰之必要者，得撤銷其宣告：一
    、緩刑前因故意犯他罪，而在緩刑期內受得易科罰金之有期
    徒刑、拘役或罰金之宣告確定者。二、緩刑期內因故意犯他
    罪，而在緩刑期內受得易科罰金之有期徒刑、拘役或罰金之
    宣告確定者。三、緩刑期內因過失更犯罪，而在緩刑期內受
    有期徒刑之宣告確定者。四、違反第74條第2 項第1款至第8
    款所定負擔情節重大者。前條第2項之規定，於前項第1款至
    第3 款情形亦適用之。」、「前項撤銷之聲請，於判決確定
    後六月以內為之。」，刑法第75條之1、第75條第2項分別定
    有明文。而緩刑宣告是否得撤銷，除須符合刑法第75條之 1
    第一項各款之要件外，本條並採裁量撤銷主義，賦予法院撤
    銷與否之權限，特於第1 項規定實質要件為「足認原宣告之
    緩刑難收其預期效果，而有執行刑罰之必要」，供作審認之
    標準。亦即於上揭「得」撤銷緩刑之情形，法官應依職權本
    於合目的性之裁量，妥適審酌被告所犯前後數罪間，關於法
    益侵害之性質、再犯之原因、違反法規範之情節是否重大、
    被告主觀犯意所顯現之惡性及其反社會性等情，是否已使前
    案原為促使惡性輕微之被告或偶發犯、初犯改過自新而宣告
    之緩刑，已難收其預期之效果，而確有執行刑罰之必要。
四、經查：本件抗告人因於88年間犯偽造文書案件，經臺灣高等
    法院以92年度上訴字第3985號判處有期徒刑3月，緩刑2年，
    後經最高法院於95年12月22日以95年度台上字第7153號判決
    駁回上訴確定（起訴案號：臺灣臺北地方法院檢察署90年度
    偵字第2085號），於緩刑期間前即88年1 月27日更犯偽造文
    書罪，經台灣台北地方法院於96年11月19日以96年度簡上更
    字第3號判處拘役20 日確定，有臺灣高等法院被告前案紀錄
    表附卷足憑（本院卷第3、4頁）。原審法院詳酌抗告人所犯
    罪刑之案情後，認原確定判決之緩刑宣告未能收預期效果，
    且有執行刑罰的必要，認與刑法第75條之1 第1項第1款之規
    定相符，經裁量後撤銷抗告人之緩刑宣告，經核認事用法並
    無不合。抗告人抗告意旨徒以原審認定事實有誤，抗告人犯
    罪情節輕微，無庸執行刑罰即得收逾期效果等云云，指摘原
    裁定不當，而就原審依職權裁量事項，任意爭執，其抗告為
    無理由，應予駁回。
據上論斷，依刑事訴訟法第412條，裁定如主文。
中    華    民    國    97    年    6     月    30    日
                  刑事第三庭  審判長法  官  蔡秀雄
                                    法  官  謝靜恒
                                    法  官  許文章
以上正本證明與原本無異。
不得再抗告。
                                    書記官  蔡慧娟
中    華    民    國    97    年    7     月    2     日


司法院資訊處製作；財團法人民間司法改革基金會備份。
